【裁判字號】    97,易,2339
【裁判日期】    971212
【裁判案由】    毒品危害防制條例
【裁判全文】
臺灣臺北地方法院刑事判決              97年度易字第2339號
公  訴  人  臺灣臺北地方法院檢察署檢察官
被      告  甲○○
上列被告因毒品危害防制條例案件，經檢察官提起公訴（97年度
毒偵字第2256號），本院判決如下：
    主  文
甲○○無罪。
    理  由
一、公訴意旨略以: 被告甲○○於民國97年6月14日為警採尿回
    溯前96小時內之某時許，在不詳地點，施用第二級毒品甲基
    安非他命。嗣於97年6月14日警詢中採尿送驗，始查獲上情
    。因認被告涉犯毒品危害防制條例第10條第2項施用第二級
    毒品罪嫌。
二、按被告未經審判證明有罪確定前，推定其為無罪。犯罪事實
    應依證據認定之，無證據不得認定犯罪事實，又不能證明被
    告犯罪者，應諭知無罪之判決，刑事訴訟法第154條、第301
    條第1項前段分別定有明文。又按刑事訴訟法第161條已於91
    年2月8日修正公布，其第1項規定：檢察官就被告犯罪事實
    ，應負舉證責任，並指出證明之方法。因此，檢察官對於起
    訴之犯罪事實，應負提出證據及說服之實質舉證責任。倘其
    所提出之證據，不足為被告有罪之積極證明，或其指出證明
    之方法，無從說服法院以形成被告有罪之心證，基於無罪推
    定之原則，自應為被告無罪判決之諭知，最高法院92年台上
    字第128號判例參照。
三、公訴意旨認被告甲○○涉犯上開罪嫌，無非係以台灣尖端先
    進生技醫藥股份有限公司出具之濫用藥物檢體檢驗報告為其
    論據。
四、訊據被告甲○○固坦承曾於97年6月14日至臺北市政府警察
    局中山分局製作筆錄，但堅詞否認有何施用第二級毒品之犯
    行。經查，被告甲○○確曾於97年6月14日21時40分許至中
    山分局製作筆錄，但查遍閱公訴人所提出之卷證，並無被告
    當日採尿送驗之紀錄。而卷內所附之由台灣尖端先進生技醫
    藥股份有限公司出具之濫用藥物檢體檢驗報告二份，分別係
    中山分局於97年3月18日及97年4月21日等期日對被告所為之
    採尿及送驗結果。是該二份報告，均與本案公訴人主張被告
    施用第二級安非他命之犯行無關。上開各情並經蒞庭檢察官
    向中山分局查明後，向本院陳報屬實。是並無證據足以證明
    被告在97年6月14日為警採尿回溯前96小時內之某時許，曾
    有施用第二級毒品甲基安非他命之犯行，既無證據證明，揆
    諸前開規定及說明，自應為被告無罪之諭知。
據上論斷，應依刑事訴訟法第301條第1項，判決如主文。
本案經檢察官楊智綸到庭執行職務
中    華    民    國    97    年    12    月    12    日
                  刑事第四庭    法  官  李桂英
上正本證明與原本無異。
如不服本判決，應於判決送達後10日內，向本院提出上訴狀。
                                書記官  嚴君珮
中    華    民    國    97    年    12    月    12    日


司法院資訊處製作；財團法人民間司法改革基金會備份。
